臺北高等行政法院裁定　　　　　　　　　　　　　　九十一年度訴字第一七九三號
　　原　　　告　晨英塑膠企業股份有限公司
　　代　表　人　甲○○
　　被　　　告　台北市稅捐稽徵處
　　代　表　人　乙○○處長）.
右當事人間因營業稅事件，原告不服財政部中華民國九十一年三月十五日台財訴字第
○九○○○四六○一八號訴願決定，提起行政訴訟，本院裁定如左：
    主　文
原告之訴駁回。
訴訟費用由原告負擔。
    理　由
一、按訴願之提起，應自行政處分達到或公告期滿之次日起三十日內為之。訴願事件
    ，提起訴願逾法定期間者，應為不受理之決定，分別為訴願法第十四條第一項及
    第七十七條第二款所明定。
二、本件原告因營業稅事件，於民國（下同）八十九年六月三十日收受被告八十九年
    六月二十七日北市稽法丙字第八九○七七一六九○○號復查決定書之處分，此有
    經原告及其代表人甲○○蓋章簽收之復查決定書送達證書附原處分卷可稽。核計
    其提起訴願之三十日法定不變期間，應自八十九年七月一日起算，因原告設於台
    北市，毋庸扣除在途期間，是迄至八十九年七月三十日即已屆滿，惟是日適逢週
    日，依規定以次日即八十九年七月三十一日（星期一）代之。原告遲至八十九年
    十二月十二日始向財政部提起訴願，此有該部訴願審議委員會蓋於訴願書上之收
    件日期章戳可按，是其訴願之提起，顯已逾越首開法定不變期間，即屬於不合法
    。財政部為訴願不受理之決定，自無不合。原告訴稱依訴願法第八十條第一項之
    規定，其提起訴願縱已逾越法定期間，倘原處分顯屬違法或不當，仍應為受理決
    定云云。按訴願法第八十條第一項固規定訴願因逾越法定期間，而為不受理決定
    時，若原行政處分顯屬違法或不當者，原行政處分機關或其上級機關得依職權撤
    銷或變更之。惟此項規定係賦予原處分機關或其上級機關對於顯然違法或不當而
    已確定之行政處分，得本於行政監督功能，依職權予以變更或撤銷而已，原告不
    得執訴願決定未適用該項為由，對已逾法定救濟期限之原處分，提起行政訴訟。
    原告執此為提起本件訴訟合法之理由，顯係誤解。
三、綜上，本件原告並未合法提起訴願，復對之提起行政訴訟，即屬不備起訴要件，
    難謂合法，應予駁回。又本件訴訟既不合法，其實體上之主張及陳述，已無庸審
    酌，併此敘明。
四、依行政訴訟法第一百零七條第一項第十款、第一百零四條、民事訴訟法第九十五
    條、第七十八條，裁定如主文。
中　　華　　民　　國　　九十一　　　年　　　九　　　　月　  　十八　　　日
                               臺 北 高 等 行 政 法 院  第 六 庭
                                           審 判 長 法  官　林樹埔
           　　　　　　　　　　　　　　　　　　　　 法　官　闕銘富
           　　　　　　　　　　　　　　　　　　　　 法　官　曹瑞卿
右為正本係照原本作成。
如不服本裁定，應於送達後十日內向本院提出抗告狀（須按他造人數附繕本）。
中　　華　　民　　國　　九十一　　　年　　　九　　　　月　  　十八　　　日
            　　  　　　　　　　　　　　　    　    書記官  方偉皓
